臺灣高等法院高雄分院刑事裁定　　　　 110年度聲字第1555號
聲請人即
選任辯護人　裘佩恩律師
　　　　　　楊志凱律師
被　　　告　方擴為





上列聲請人因被告過失傷害案件（本院110 年度交上易字第79號
），聲請轉拷交付法庭錄音光碟，本院裁定如下：
    主  文
聲請人於繳納相關費用後，准予轉拷交付本院110 年7 月21日準
備程序之法庭錄音光碟，惟不得就該內容為非正當目的之使用，
且禁止再行轉拷利用。
    理  由
一、按辯護人於審判中得檢閱卷宗及證物並得抄錄、重製或攝影
    ；持有上開卷宗及證物內容之人，不得就該內容為非正當目
    的之使用，刑事訴訟法第33條第1 項、第5 項定有明文。次
    按當事人及依法得聲請閱覽卷宗之人，因主張或維護其法律
    上利益，得於開庭翌日起至裁判確定後6 個月內，繳納費用
    聲請法院許可交付法庭錄音內容；交付法庭錄音、錄影內容
    之聲請案件，應由錄音、錄影之法院裁定之。但錄音、錄影
    之法院與錄音、錄影內容所屬案件卷證所在之法院不同者，
    該卷證所在之法院，認有必要者，亦得裁定之；當事人及依
    法得聲請閱覽卷宗之人，因主張或維護其法律上利益，聲請
    交付法庭錄音內容時，應敘明理由，由法院為許可與否之裁
    定；法院受理前項聲請，如認符合聲請人要件，並在聲請期
    間內提出，且就所主張或維護法律上之利益已敘明者，除法
    令另有排除規定外，應予許可；持有法庭錄音、錄影內容之
    人，就取得之錄音、錄影內容，不得散布、公開播送，或為
    非正當目的使用，法院組織法第90條之1 第1 項前段、法院
    辦理聲請交付法庭錄音錄影內容應行注意事項第3 點、法庭
    錄音錄影及其利用保存辦法第8 條第1 項、第2 項、第4 項
    亦分別規定明確。
二、被告方擴為因過失傷害案件，現由本院以110 年度交上易字
    第79號審理中。聲請人為選任辯護人，為行使辯護權，完整
    掌握訴訟資料以利案件之進行，並維護被告之訴訟防禦權，
    聲請轉拷交付法庭錄音光碟，已敘明其正當目的，及所主張
    或維護之法律上利益，且係於法定期限內為之，亦無法定不
    應許可之情形，依上開說明，應予准許。爰裁定於繳納相關
    費用後，准予交付之，惟因相關光碟內容涉及隱私，依刑事
    訴訟法第33條第5 項、法院辦理聲請交付法庭錄音錄影內容
    應行注意事項第6 點規定意旨，諭知不得就該內容為非正當
    目的之使用，且禁止聲請人再行轉拷利用。
據上論結，應依刑事訴訟法第220條，裁定如主文。
中    華    民    國     110   年    10   月    28    日
                  刑事第六庭    審判長法  官  李政庭
                                      法  官  施柏宏
                                      法  官  蕭權閔
以上正本證明與原本無異。
不得抗告。
中    華    民    國     110   年    10   月    28    日
                                      書記官  蔡佳君